zh-CN: 假牙牙弓覆盖: 下牙; 上牙; 上下牙套装; 其他
bg-BG: Покритие на зъбната дъга от протезата: Долна; Горна; Горен и долен комплект; Други
vi: Phạm vi cung răng giả: Hàm dưới; Hàm trên; Bộ hàm trên và dưới; Khác
pl: Pokrycie łuku zębowego: Dolna; Górna; Zestaw górny i dolny; Inne
de: Zahnprothesen-Zahnbogenabdeckung: Unterkiefer; Oberkiefer; Ober- & Unterkiefer-Set; Sonstiges
cs: Pokrytí oblouku zubní protézy: Dolní; Horní; Sada horní a dolní; Jiné
en: Denture arch coverage: Lower; Upper; Upper & lower set; Other
zh-TW: 假牙牙弓覆蓋範圍: 下排; 上排; 上下排組合; 其他
ru: Покрытие зубной дуги протезом: Нижняя; Верхняя; Верхний и нижний набор; Другой
th: การครอบคลุมโค้งฟันปลอม: ล่าง; บน; ชุดบนและล่าง; อื่นๆ
tr: Protez ark kapsamı: Alt; Üst; Üst ve alt takım; Diğer
lt-LT: Protezų lanko aprėptis: Apatinis; Viršutinis; Viršutinis ir apatinis rinkinys; Kita
sv: Tandprotesens bågtäckning: Underkäke; Överkäke; Över- och underkäke set; Övrigt
ja: 義歯アーチカバレッジ: 下部; 上部; 上下セット; その他
ko: 의치 아치 커버리지: 하악; 상악; 상악 및 하악 세트; 기타
pt-BR: Cobertura do arco da prótese dentária: Inferior; Superior; Conjunto superior e inferior; Outro
it: Copertura dell'arcata della dentiera: Inferiore; Superiore; Set superiore e inferiore; Altro
pt-PT: Lista os modos de limpeza disponíveis em que o dispositivo pode operar: Inferior; Superior; Conjunto superior e inferior; Outro
sl-SI: Pokritost zobnega loka proteze: Spodnja; Zgornja; Zgornji in spodnji komplet; Drugo
fr: Protection de l’arcade dentaire: Inférieure; Supérieure; Ensemble supérieur et inférieur; Autre
es: Cobertura del arco de la dentadura: Inferior; Superior; Conjunto superior e inferior; Otros
ro-RO: Acoperire arcadă proteză: Inferior; Superior; Set superior și inferior; Altele
da: Protesens tandbue-dækning: Nedre; Øvre; Øvre & nedre sæt; Andet
hr-HR: Pokrivanje luka proteze: Donja; Gornja; Gornji i donji set; Ostalo
hu: Műfogsor-fogívfedés: Alsó; Felső; Felső és alsó készlet; Egyéb
nl: Tandboogdekking kunstgebit: Onder; Boven; Boven & onder set; Andere
fi: Proteesien kaaren kattavuus: Ala; Ylä; Ylä- ja alasarja; Muu
nb: Protesebuedekning: Nedre; Øvre; Øvre og nedre sett; Annet
el: Κάλυψη οδοντικού τόξου οδοντοστοιχίας: Κάτω; Άνω; Σετ άνω και κάτω; Άλλο
sk-SK: Pokrytie oblúka zubnej protézy: Dolná; Horná; Horná a dolná sada; Iné